臺灣高等法院交通事件裁定　　　　　　　　　　　　九十三年度交抗字第三八三號
　　抗　告　人
　　即受處分人　甲○○
右抗告人因違反道路交通管理處罰條例案件，不服臺灣基隆地方法院九十二年度交聲
字第二九一號，中華民國九十三年四月五日裁定，提起抗告，本院裁定如左：
    主  文
抗告駁回。
    理  由
一、按汽車行駛於高速公路或設站管制之道路，而不遵管制之規定者，處汽車駕駛人
    新臺幣（下同）三千元以上六千元以下罰緩，道路交通管理處罰條例第三十三條
    第一項定有明文。汽車駕駛人有違反第三十三條規定之情形者，除依原條款處罰
    鍰外，並予記違規點數一點，道路交通管理處罰條例第六十三條第一項第一款亦
    有明定。
二、抗告人即受處分人甲○○駕駛車牌號碼ＳＬ─八五八號自用一般大貨車，於民國
    九十二年九月十四日二十時四十八分許，因違規駕駛前開大貨車於國道之中外線
    車道，於行經國道三號北向二二三公里至二二二公里處時，經內政部警政署國道
    公路警察局第七隊警察隊員警黃家浚、邱煥常發現，以受處分人有違反道路交通
    管理處罰條例第三十三條第一項之規定，予以攔停掣單舉發。受處分人於應到案
    日期前提出申訴，經原處分機關向內政部警政署國道公路警察局第七隊警察隊函
    查後，仍認受處分人確有前開違規行為，原處分機關乃依道路交通管理處罰條例
    第三十三條第一項裁處罰緩三千元，並依同條例第六十三條第一項第一款之規定
    ，併記違規點數一點。
三、抗告意旨略以：警員所示之二二三‧六、二二三‧五、二二三‧四公里之三張照
    片中，第四線道之分道線為白色粗短線，和三線道白色細長分道線不同，且所有
    大型車輛行經上開交流道口，若必須行駛至白色粗短線車道內，必會和入口車搶
    道。又受處分人駕駛自用一般大貨車，高速行駛約時速一百公里，若煞車需一百
    公尺以上才煞得住，而本件警員於右側攔停後，受處分人讓車輛滑行緩停，又因
    路肩有障礙物，所以才會停在國道三號北向二二二公里處云云。
四、經查：
（一）受處分人駕駛上開車輛，於前揭時地有違規行駛國道之中外線車道之行為，業
      據證人即開單告發受處分人之員警黃家浚、邱煥常於原審以具結擔保其供述之
      真實性並在負擔偽證罪之心理處罰狀態下均證稱：「（南投交流道一上來一共
      是幾線道？）主線是三線道，一上交流道就變成四線了，並無像中山高那樣的
      加速車道，如黃家浚今日所繪，另外我們提供庭上從二二三點六公里到二二二
      公里的道路照片，其中有一張二二三點五公里的照片看不到公里數的標示，是
      因為那個標示被撞壞了，二二三點六公里到二二三點四公里的車道都是四線道
      （如照片所示），從二二三點六公里的那張照片可看到照片右方有一個大標示
      牌，上面寫『右線二二二公里有出口』，那是台七十六線，再看二二二公里的
      那張照片，二二二公里的車道有五線道是因為再前面就有台七十六線的出口，
      我們是從二二三公里就發現異議人行駛在第三車道直到二二二公里」等語（見
      原審卷第二二至二三頁），並據內政部警政署國道公路警察局第七警察隊亦以
      九十二年十月二十三日公警國七交訴字第○九二○○○二一二○號函述：「高
      速公路交通管制規則第八條第一項第三款：『汽車行駛於同向四車道路段，大
      型車……，應行駛於外側車道，為超越同向之前車時，得暫時利用中外車道超
      越前車，禁止行駛或變換車道行駛中內車道或內側車道』定有明文，查據執勤
      人員稱：案內車輛於同向四車道路段，自國道三號二二三至二二二公里路段長
      距離行駛中外線車道，行駛當時，外線車道並無其他車輛行駛……，違規屬實
      」等情明確（見原審卷第八頁），復有內政部警政署國道公路警察局舉發違反
      道路交通管理事件通知單在卷可稽（見原審卷第七頁）。再依證人黃家浚、邱
      煥常當庭所提之國道三號北向二二三．六公里、二二三．五公里、二二三．四
      公里、二二二公里之四張車道照片觀之，國道三號北向自二二三．六公里處至
      二二三．四公里處均為四線車道，直至二二二公里處因有台七六線之出口（由
      國道三號南投交流道路網圖可知該出口命名為中興系統交流道，見原審卷第三
      二頁），始變為五線車道（多出之一線車道為進入匝道前之減速車道），受處
      分人既自二二三公里處即行駛在中外線車道，直至二二二公里處為警攔停舉發
      ，足見其確係在同向四車道路段違規行駛中外線車道。
（二）受處分人雖辯稱：警員所示之二二三‧六、二二三‧五、二二三‧四公里之三
      張照片中，第四線道之分道線為白色粗短線，和三線道白色細長分道線不同，
      且所有大型車輛行經上開交流道口，若必須行駛至白色粗短線車道內，必會和
      入口車搶道云云。然依前開照片所示，早在國道三號北向二二三．六公里前，
      即可看見二二二公里處台七六線出口之標示牌，此處距離受處分人所陳稱之其
      自南投交流道駛入國道三號之處所，已約有一公里之遙（按南投交流道係在國
      道三號二二四．六公里處，此有前開國道三號南投交流道路網圖在卷可稽）；
      且當時在外側車道又無其他車輛或塞車之情況，受處分人早應自加速車道駛入
      主線之最外側車道，受處分人所辯，顯與事實不符。又受處分人雖稱受處分人
      駕駛自用一般大貨車，高速行駛約時速一百公里，若煞車需一百公尺以上才煞
      得住，受處分人才會停在國道三號北向二二二公里處云云，然實際上受處分人
      自國道三號二二三至二二二公里路段長距離行駛中外線車道，行駛當時，外線
      車道並無其他車輛行駛，受處分人違規駕駛之行為已堪認定。是受處分人所辯
      ，尚難採信。
五、原審因而認受處分人違規行為明確，原處分機關依前揭規定，裁處受處分人三千
    元，並記違規點數一點，核無不當，而駁回受處分人異議之聲明，經核並無不合
    。受處分人提起抗告，為無理由，應予駁回。
據上論結，應依道路交通管理處罰條例第八十九條，道路交通案件處理辦法第二十六
條、刑事訴訟法第四百十二條，裁定如主文。
中　　　華　　　民　　　國　　九十三　　年　　　六　　　月　　　二　　　日
                              臺灣高等法院交通法庭
                                  審判長法  官  楊  照  男
                                        法  官  江  振  義
                                        法  官  王  詠  寰
右正本證明與原本無異。
不得再抗告。
                                        書記官  駱  麗  君
中　　　華　　　民　　　國　　九十三　　年　　　六　　　月　　　二　　　日
